【裁判字號】    96,重訴,14
【裁判日期】    970408
【裁判案由】    侵權行為損害賠償
【裁判全文】
臺灣高等法院臺南分院民事判決  96年度重訴字第14號
原      告  己○○
            戊○○
            甲○○
            丁○○
            丙○○○
            乙○○○
上六人共同
訴訟代理人  葉張基    律師
被      告  庚○○
上列當事人間請求侵權行為損害賠償刑事附帶民事訴訟事件，經
本院刑事庭裁定（96年度重交附民字第95號）移送前來，本院於
97年3月25日言詞辯論終結，判決如下：
    主   文
被告應給付原告己○○新台幣捌拾萬捌仟貳佰陸拾柒元，及自民
國九十六年八月七日起至清償日止，按週年利率百分之五計算之
利息。
被告應給付原告丁○○新台幣捌拾萬捌仟貳佰陸拾柒元，及自民
國九十六年八月七日起至清償日止，按週年利率百分之五計算之
利息。
被告應給付原告戊○○新台幣捌拾萬捌仟貳佰陸拾柒元，及自民
國九十六年八月七日起至清償日止，按週年利率百分之五計算之
利息。
被告應給付原告甲○○新台幣捌拾萬捌仟貳佰陸拾柒元，及自民
國九十六年八月七日起至清償日止，按週年利率百分之五計算之
利息。
被告應給付原告丙○○○新台幣壹佰柒拾陸萬陸仟陸佰陸拾陸元
，及自民國九十六年八月七日起至清償日止，按週年利率百分之
五計算之利息。
被告應給付原告乙○○○新台幣壹佰柒拾陸萬陸仟陸佰陸拾陸元
，及自民國九十六年八月七日起至清償日止，按週年利率百分之
五計算之利息。
第二審訴訟費用由被告負擔。
本判決得假執行。
    事實及理由
一、按當事人於言詞辯論時為訴訟標的之捨棄或認諾者，應本於
    其捨棄或認諾為該當事人敗訴之判決，又捨棄或認諾判決之
    判決書，其事實及理由得合併記載其要領，民事訴訟法第38
    4條、第384條之一分別定有明文。
二、原告起訴主張：被告庚○○於民國（下同）94年8月15日中
    午12時18分許，無照駕駛車牌號碼Ｂ9─6649號自用小客車
    ，沿嘉一六七線公路，由東往西方向行駛，途經嘉義縣鹿草
    鄉西井村嘉一六七線公路七點四公里處時，理應注意行車速
    度，應依速限標誌或標線之規定（當地速限為50公里），及
    汽車在劃有分向限制線之路段，不得駛入來車之車道內，且
    依當時天候晴、日間自然光線、路面乾燥、無缺陷、無障礙
    物及視距良好等情形，並無不能注意之情事，竟疏未注意，
    貿然在速限50公里道路以超過每小時100公里之時速行駛，
    並橫越分向限制線，駛入來車之車道，適有被害人邱新發騎
    乘車牌號碼ＬＳＫ─792號重型機車，沿嘉一六七線公路由
    西往東方向行駛至該處時，閃避不及，二車發生碰撞，致被
    告之自用小客車左前車頭撞擊被害人機車之左側車身，再推
    撞被害人至路樹，被害人遭夾在路樹及被告車子之擋風玻璃
    間，於同日13時40分許，因右頸動脈破裂、頭部外傷、腦損
    傷死亡。原告等為被害人之母親、配偶、與子女，均因被告
    上開侵權行為而受損害之人，爰依民法第184條第1項前段、
    第188條第1項前段、第192條第1項、第194條等規定，請求
    損害賠償如下：(一)喪葬費用共新台幣（下同）166,400元。
    (二)精神賠償8,000,000元：即原告己○○、戊○○、甲○○
    、丁○○各1,000,000元；原告丙○○○、乙○○○各2,000
    ,000元；以上合計8,166,400元，依1/6比例分配扣除強制汽
    車責任保險理賠金140萬元後，合計請求6,766,400元，即請
    求判命：被告應給付原告己○○808,267元，及自起訴狀
    繕本送達翌日即96年8月7日起至清償日止，按週年利率百分
    之五計算之利息。被告應給付原告丁○○808,267元，及
    自96年8月7日起至清償日止，按週年利率百分之五計算之利
    息。被告應給付原告戊○○808,267元，及自96年8月7日
    起至清償日止，按週年利率百分之五計算之利息。被告應
    給付原告甲○○808,267元，及自96年8月7日起至清償日止
    ，按週年利率百分之五計算之利息。被告應給付原告丙○
    ○○1,766,666元，及自96年8月7日起至清償日止，按週年
    利率百分之五計算之利息。被告應給付原告乙○○○1,76
    6,666元，及自96年8月7日起至清償日止，按週年利率百分
    之五計算之利息之判決等語。
三、本件被告於97年3月25日言詞辯論時，對於訴訟標的已為認
    諾，有言詞辯論筆錄在卷可稽，自應本於其認諾，為其敗訴
    之判決，爰判決如主文所示。另按本於被告認諾所為之判決
    者，法院應依職權宣告假執行，民事訴訟法第389條第1項第
    1款定有明文，爰併依職權宣告准予假執行。
四、據上論結：本件原告之訴為有理由，並依民事訴訟法第78條
    、第389條第1項第1款，判決如主文。
中    華    民    國    97    年     4    月     8    日
                  民事第四庭    審判長法  官  王惠一
                                      法  官  林永茂
                                      法  官  王浦傑
上為正本係照原本作成。
如對本判決上訴，須於判決送達後20日內向本院提出上訴狀，未
表明上訴理由者，應於上訴後20日內，向本院提出理由書（須附
繕本）。依法須繳納裁判費並應委任律師為訴訟代理人，始得上
訴。
中    華    民    國    97    年     4    月     8    日
                                      書記官  廖英琇
【附記】
民事訴訟法第466條之1：
(1)對於第二審判決上訴，上訴人應委任律師為訴訟代理人。但上
  訴人或其法定代理人具有律師資格者，不在此限。
(2)上訴人之配偶、三親等內之血親、二親等內之姻親，或上訴人
  為法人、中央或地方機關時，其所屬專任人員具有律師資格並
  經法院認為適當者，亦得為第三審訴訟代理人。
民事訴訟法第466條之2：
  上訴人無資力委任訴訟代理人者，得依訴訟救助之規定，聲請
  第三審法院為之選任律師為其訴訟代理人。


司法院資訊處製作；財團法人民間司法改革基金會備份。
